de: Methode zur Herstellung von Räucherwerk: Backflow-Kegel-Herstellung; Spiralformung; Extrudierte Stäbchen; Handgerollte Stäbchen; Herstellung von losem Räucherwerk; Zubereitung von Räucherpulver; Gepresste Kegel; Mischen von Räucherharz; Sonstiges
pl: Metoda wykonywania kadzidła: Formowanie stożków z przepływem zwrotnym (backflow); Formowanie spirali; Kadzidełka wyciskane; Ręcznie rolowane kadzidełka; Mieszanie kadzideł sypkich; Przygotowanie kadzideł w proszku; Prasowane stożki; Mieszanie kadzideł żywicznych; Inne
sk-SK: Metóda výroby kadidla: Výroba kužeľov so spätným tokom; Tvarovanie špirál; Vytláčané tyčinky; Ručne rolované tyčinky; Miešanie sypaných kadidiel; Príprava práškového kadidla; Lisované kužele; Miešanie živicových kadidiel; Iné
pt-PT: Método de fabrico de incenso: Fabrico de cones de refluxo; Formação de espirais; Varetas extrudidas; Varetas enroladas à mão; Mistura de incenso a granel; Preparação de incenso em pó; Cones prensados; Mistura de incenso de resina; Outro
lt-LT: Smilkalų gaminimo metodas: Atgalinio srauto kūgelių gamyba; Spiralių formavimas; Ekstruduotos lazdelės; Rankomis susuktos lazdelės; Birių smilkalų maišymas; Miltelinių smilkalų paruošimas; Presuoti kūgeliai; Dervinių smilkalų maišymas; Kita
nl: Wierook maken methode: Backflow-kegels maken; Spiralen vormen; Geëxtrudeerde stokjes; Handgerolde stokjes; Losse wierook mengen; Poederwierook bereiden; Geperste kegels; Harswierook mengen; Overig
bg-BG: Метод за приготвяне на тамян: Изработка на конуси с обратен поток; Оформяне на спирали; Екструдирани пръчици; Ръчно навити пръчици; Смесване на насипен тамян; Приготвяне на прахообразен тамян; Пресовани конуси; Смесване на смолист тамян; Други
fi: Suitsukkeen valmistusmenetelmä: Takaisinvirtaavan kartion valmistus; Spiraalin muotoilu; Puristetut tikut; Käsin pyöritetyt tikut; Irtonaisen suitsukkeen sekoitus; Jauhesuotsukkeen valmistus; Puristetut kartiot; Hartsisuitsukkeen sekoitus; Muu
ru: Способ изготовления благовоний: Изготовление стелющихся конусов (Backflow); Формовка спиралей; Экструдированные палочки; Палочки ручной скрутки; Смешивание рассыпчатых благовоний; Приготовление порошковых благовоний; Прессованные конусы; Смешивание смоляных благовоний; Другое
en: Incense making method: Backflow cone making; Coil forming; Extruded sticks; Hand-rolled sticks; Loose incense blending; Powder incense preparation; Pressed cones; Resin incense blending; Other
nb: Metode for å lage røkelse: Fremstilling av backflow-kjegler; Spiralforming; Ekstruderte pinner; Håndrullede pinner; Blanding av løs røkelse; Forberedelse av pulverrøkelse; Pressede kjegler; Blanding av harpiksrøkelse; Annet
hr-HR: Metoda izrade tamjana: Izrada tuljaca s povratnim tokom; Oblikovanje spirala; Ekstrudirani štapići; Ručno valjani štapići; Miješanje rasutog tamjana; Priprema tamjana u prahu; Prešani tuljci; Miješanje tamjana od smole; Ostalo
vi: Phương pháp làm hương: Làm nụ hương thác trầm; Tạo hình nhang vòng; Nhang que ép; Nhang que se tay; Trộn hương liệu rời; Chuẩn bị bột nhang; Nụ hương ép; Trộn nhang nhựa cây; Khác
sl-SI: Metoda izdelave kadila: Izdelava stožcev s povratnim tokom; Oblikovanje spiral; Ekstrudirane palčke; Ročno zvite palčke; Mešanje razsutega kadila; Priprava kadila v prahu; Stisnjeni stožci; Mešanje smolnega kadila; Drugo
tr: Tütsü yapım yöntemi: Geri akışlı konik tütsü yapımı; Spiral şekillendirme; Ekstrüde çubuklar; Elde sarılmış çubuklar; Dökme tütsü karışımı; Toz tütsü hazırlama; Preslenmiş konikler; Reçine tütsü karışımı; Diğer
da: Fremstillingsmetode for røgelse: Fremstilling af backflow-kegler; Spiralformning; Ekstruderede pinde; Håndrullede pinde; Blanding af løs røgelse; Klargøring af røgelsespulver; Pressede kegler; Blanding af harpiksrøgelse; Andet
ja: お香の作り方: バックフローコーン成形; コイル成形; 押し出しスティック; 手巻きスティック; ルーズインセンスブレンド; 粉末お香調製; プレスドコーン; 樹脂お香ブレンド; その他
el: Μέθοδος παρασκευής θυμιάματος: Κατασκευή κώνων αντίστροφης ροής; Σχηματισμός σπιράλ; Στικ εξώθησης; Χειροποίητα στικ; Μείξη χύμα θυμιάματος; Προετοιμασία θυμιάματος σε σκόνη; Πρεσαριστοί κώνοι; Μείξη ρητίνης θυμιάματος; Άλλο
sv: Rökelsetillverkningsmetod: Tillverkning av backflow-koner; Spiralformning; Extruderade pinnar; Handrullade pinnar; Blandning av lös rökelse; Beredning av rökelsepulver; Pressade koner; Blandning av hartsrökelse; Övrigt
th: วิธีการทำธูป: ทำกำยานแบบควันน้ำตก; ขึ้นรูปธูปขด; ธูปก้านแบบอัดขึ้นรูป; ธูปก้านแบบปั้นมือ; ผสมธูปแบบผง; เตรียมธูปผง; กำยานแบบอัดแท่ง; ผสมธูปเรซิน; อื่นๆ
cs: Metoda výroby kadidla: Výroba františků (tekoucí dým); Tvorba spirál; Vytlačované tyčinky; Ručně balené tyčinky; Míchání sypkého kadidla; Příprava práškového kadidla; Lisované františky (kužely); Míchání pryskyřičného kadidla; Ostatní
ro-RO: Metoda de fabricare a tămâiei: Fabricare conuri backflow; Formare spirale; Bețișoare extrudate; Bețișoare rulate manual; Amestec de tămâie vrac; Preparare tămâie pudră; Conuri presate; Amestec de tămâie și rășină; Altele
pt-BR: Incenso método de fabricação: Fabricação de cone cascata; Formação de espiral; Varetas extrudadas; Varetas enroladas à mão; Mistura de incenso solto; Preparação de incenso em pó; Cones prensados; Mistura de incenso de resina; Outro
fr: Méthode de fabrication de l’encens: Création de cônes à refoulement; Création de spirales; Bâtonnets extrudés; Bâtonnets roulés à la main; Mélange d’encens en vrac; Préparation d’encens en poudre; Cônes pressés; Mélange d’encens en résine; Autre
ko: 향 제조 방법: 백플로우 콘 제작; 코일 성형; 압출식 스틱; 수제 롤링 스틱; 가루 향 블렌딩; 파우더 향 준비; 압착 콘; 레진 향 블렌딩; 기타
zh-CN: 制香工艺方法: 倒流香塔制作; 盘香成型; 挤压线香; 手工搓制线香; 散香混合; 香粉制备; 压制塔香; 树脂香混合; 其他
zh-TW: 製香方式: 倒流香錐製作; 盤香成型; 擠壓式線香; 手工捲製線香; 散香混合; 香粉調製; 壓製塔香; 樹脂香混合; 其他
es: Método para hacer incienso: Elaboración de conos de reflujo; Formación de espirales; Varillas extruidas; Varillas enrolladas a mano; Mezcla de incienso a granel; Preparación de incienso en polvo; Conos prensados; Mezcla de incienso de resina; Otro
hu: Füstölőkészítési módszer: Visszafolyó kúp készítése; Tekercs formázása; Extrudált pálcikák; Kézzel sodort pálcikák; Porfüstölő keverése; Porfüstölő előkészítése; Préselt kúpok; Gyantafüstölő keverése; Egyéb
it: Metodo di produzione dell'incenso: Fabbricazione di coni a riflusso; Formatura a spirale; Bastoncini estrusi; Bastoncini rollati a mano; Miscelazione di incenso sfuso; Preparazione di incenso in polvere; Coni pressati; Miscelazione di incenso in resina; Altro